【裁判字號】    98,交聲,721
【裁判日期】    980924
【裁判案由】    違反道路交通管理處罰條例聲明異議
【裁判全文】
臺灣士林地方法院交通事件裁定         98年度交聲字第721號
原處分機關  臺北市交通事件裁決所
異  議  人
即受處分人  甲○○
上列異議人即受處分人因違反道路交通管理處罰條例案件，對於
臺北市交通事件裁決所民國98年6 月19日所為之處分（原處分案
號：北市裁罰字第裁22-ZHA125290號），聲明異議，本院裁定如
下：
    主  文
異議駁回。
    理  由
一、聲明異議意旨略以：異議人即受處分人甲○○是車號197-CT
    號營業小客車（下稱系爭車輛）之車主，民國98年3 月19日
    15時37分，行經國道三號高速公路北向284.1 公里處違規，
    異議人當時是在車上，但卻是將系爭車輛借給朋友開，原處
    分裁罰對象顯然有誤，為此聲請撤銷原處分等語。
二、原處分意旨略以：異議人即受處分人甲○○於98年3 月19日
    15時37分許，駕駛系爭車輛，行經速限110 公里之國道三號
    高速公路北向284.1 公里處，以時速127 公里之速度超速行
    駛，經內政部警政署國道公路警察局第八警察隊執勤員警逕
    行舉發以「速限110 公里，經雷達（射）測定行速為127 公
    里，超速17公里」之違規，依違反道路交通管理處罰條例第
    33條第1 項第1 款，裁處3000元罰鍰，並依同條例第63條第
    1 項第1 款，記違規點數1 點。
三、按汽車行駛高速公路應依速限標誌指示，高速公路及快速公
    路交通管制規則第5 條第1 項前段定有明文；次按汽車行駛
    於高速公路、快速公路或設站管制之道路，不遵使用限制、
    禁止、行車管制及管理事項之管制規則，而有行車速度超過
    規定之最高速限或低於規定之最低速限者，處汽車駕駛人新
    臺幣（下同）3000元以上6000元以下罰鍰，並記違規點數1
    點，道路交通管理處罰條例第33條第1 項第1 款、第63條第
    1 項第1 款分別定有明文。又按汽車駕駛人有下列情形之一
    ，當場不能或不宜攔截製單舉發者，得對汽車所有人逕行舉
    發之：「六、其他違規行為經以科學儀器取得證據資料者。
    」；且按逕行舉發道路交通管理事件，經汽車所有人依通知
    單之應到案日期到案，並告知違規駕駛人之姓名、身分證統
    一編號及住址者，處罰機關應即另行通知違規駕駛人到案依
    法處理，逾應到案日期，處罰機關應依道路交通管理處罰條
    例第85條第3 項規定處罰該汽車所有人，道路交通管理處罰
    條例第7 條之2 ，違反道路交通管理事件統一裁罰基準及處
    理細則第24條，亦分別定有明文。
四、經查：
(一)異議人甲○○所有之系爭車輛，於前揭時、地，經警以雷達
    測速器測得其行車速度達每小時127 公里，已逾該路段法定
    最高速限（即每小時110 公里）17公里，員警乃依法掣單逕
    行舉發汽車所有人交通違規等情，有測速照相儀器攝得本件
    超速違規之採證照片1 張附卷可憑，是異議人本件交通違規
    事實，應甚明確，堪予認定。
(二)異議人經傳未到，雖以聲明異議狀辯稱伊當時並未駕駛系爭
    車輛，係借給朋友開，是朋友超速行駛云云，惟本院各依異
    議人之戶籍址「臺北市○○區○○路3 號6 樓之4 」及聲明
    異議狀載地址「臺北縣淡水鎮埤島里42之8 號」傳喚異議人
    ，異議人經合法傳喚無正當理由不到庭陳述，亦未提出任何
    可供查證之證據資料供本院審認，僅空言以前詞置辯，其所
    辯無據已難採信；從而，異議人上開所辯，無以認為該當於
    免罰之合理事由。
五、綜上，本件異議人所有之車輛有超速行駛之交通違規行為，
    已甚明確，堪予認定。又本件係以雷達測速之科學儀器取得
    違規之證據資料，符合首開逕行舉發之要件，而本院核閱全
    案卷宗，異議人並未於應到案日期前，到案告知違規駕駛人
    之姓名及年籍資料，是依首揭規定，自應處罰汽車所有人即
    異議人。原處分機關以本案違規事實明確，依首揭規定，裁
    處異議人罰鍰3000元，並記違規點數1 點，於法並無不合，
    本件異議為無理由，應予駁回。
六、據上論斷，應依道路交通案件處理辦法第19條，裁定如主文
    。
中    華    民    國    98    年    9    月    24    日
                  刑事第五庭法  官  吳維雅
以上正本證明與原本無異
如不服本裁定應於送達後5日內向本院提出抗告狀
                            書記官  劉育君
中    華    民    國    98    年    9    月    24    日


司法院資訊處製作；財團法人民間司法改革基金會備份。
